【裁判字號】    98,訴,3170
【裁判日期】    981020
【裁判案由】    毒品危害防制條例
【裁判全文】
臺灣臺中地方法院刑事判決              98年度訴字第3170號
公  訴  人  臺灣臺中地方法院檢察署檢察官
被      告  甲○○
上列被告因違反毒品危害防制條例案件，經檢察官提起公訴（98
年度毒偵字第3250號），被告於準備程序中就被訴事實為有罪之
陳述，於聽取當事人之意見後，由本院合議庭裁定由受命法官獨
任以簡式審判程序審理，判決如下：
 主  文
甲○○施用第一級毒品，累犯，處有期徒刑柒月；又施用第二級
毒品，累犯，處有期徒刑參月。應執行有期徒刑捌月。
    事  實
一、甲○○（起訴意旨誤為許淑貞）前因違反槍砲彈藥刀械管制
    條例案件，經本院判處有期徒刑1 年10月，併科罰金新台幣
    （下同）5 萬元確定後，送監執行，於民國97年3 月20日縮
    短刑期假釋出監，剩餘刑期交付保護管束，其上開宣告刑並
    於97年5 月15日經最高法院以97年度台非字第208 號裁定減
    為有期徒刑11月，併科罰金25,000元，嗣於97年6 月14日保
    護管束期滿，未經撤銷假釋，其未執行之刑，視為已執行完
    畢，竟仍不知悔改。甲○○前因施用毒品案件，經裁定送觀
    察、勒戒後，認有繼續施用毒品傾向，再經本院以93年度毒
    聲字第1495號裁定令入戒治處所施以強制戒治，於民國94年
    10月18日執行完畢釋放出所，由臺灣臺中地方法院檢察署檢
    察官以94年度戒毒偵字第215 號為不起訴處分確定。竟未戒
    絕施用毒品惡習，於前開強制戒治執行完畢釋放後5 年內，
    基於施用第一級毒品海洛因（下稱「海洛因」）之故意，於
    98年7 月1 日前2 日之某時，在其位於臺中市○區○○街10
    0 號6 樓之6 租屋處，以將海洛因摻水置入注射針筒內施打
    進入人體之方式，施用海洛因1 次。又另基於施用第二級毒
    品甲基安非他命（下稱「甲基安非他命」）之犯意，於98年
    7 月1 日前2 日內之某時，在上開租屋處，以將甲基安非他
    命置入玻璃球吸食器內燒烤吸食其煙之方式，施用甲基安非
    他命1 次。嗣於98年7 月1 日下午5 時20分許，在臺中市○
    區○○街與篤行路口前，因形跡可疑，而為警攔檢盤查，經
    警徵得其同意採尿送驗後，結果呈嗎啡、安非他命、甲基安
    非他命陽性反應，始查悉上情。
二、案經臺中市警察局第二分局報告臺灣臺中地方法院檢察署檢
    察官偵查起訴。甲○○於準備程序中就上開犯罪事實為有罪
    之陳述，經本院合議庭裁定由受命法官獨任行簡式審判程序
    。
    理  由
一、按被告以外之人於審判外之言詞或書面陳述，除法律有規定
    者外，不得作為證據。前項規定，於法院以簡式審判程序或
    簡易判決處刑者，不適用之，刑事訴訟法第159 條定有明文
    。查本案被告甲○○違反毒品危害防制條例案件，經檢察官
    提起公訴，被告於準備程序中就其所為犯行為有罪之陳述，
    經法官告知簡式審判程序之旨，並聽取公訴人、被告之意見
    後，合議庭裁定由受命法官獨任進行簡式審判程序，且無刑
    事訴訟法第159 條第1 項規定之適用，合先敘明。
二、本院認定被告有罪之證據如下：
  (一)被告甲○○於本院審理中之自白。
  (二)卷附台中市警察局第二分局採集尿液鑑定同意書、台中市警
    察局第二分局真實姓名對照表、中山醫學大學附設醫院檢驗
    科藥物檢測中心尿液檢驗報告各1 份。
  (三)又被告甲○○前因施用毒品案件，經裁定送觀察、勒戒後，
    認有繼續施用毒品之傾向，經本院裁定令入戒治處所施以強
    制戒治後，於94年10月18日執行完畢釋放，並經臺灣臺中地
    方法院檢察署檢察官以94年度戒毒偵字第215 號為不起訴處
    分確定（第1 次施用）乙節，有臺灣高等法院被告前案紀錄
    表1 份在卷可按。依上開說明，檢察官依毒品危害防制條例
    第23條第2 項規定，依法起訴，即無不合。
  (四)綜上卷證可知，被告上揭所為任意性自白，核與事實相符，
    足堪採信，是本案事證明確，被告所為施用第一、二級毒品
    犯行，均堪認定，均應依法論科。
三、核被告甲○○所為，係犯毒品危害防制條例第10條第1 項施
    用第一級毒品海洛因罪及同條第2 項之施用第二級毒品甲基
    安非他命罪。被告施用毒品時持有毒品海洛因、甲基安非他
    命之行為，各為其施用之行為所吸收，均不另論罪。其所犯
    上開二罪，犯罪個別，行為互殊，顯係基於各別犯意為之，
    應分論併罰。被告前曾受上揭事實欄一所載罪刑宣告及刑之
    執行完畢情形，有臺灣高等法院被告前案紀錄表1 份在卷可
    稽，是被告前受徒刑之執行完畢後，5 年以內故意再犯本件
    有期徒刑以上之罪，各為累犯，各應依刑法第47條第1 項規
    定加重其刑。爰審酌被告犯罪之動機、目的、素行、其施用
    毒品對社會造成之危害程度，及斟酌被告犯罪後於本院審理
    時坦承犯行，態度尚佳等一切情狀，分別量處如主文所示之
    刑，並定其應執行之刑，以資懲儆。
據上論斷，應依刑事訴訟法第273 條之1 第1 項、第299 條第1
項前段，毒品危害防制條例第10條第1 項、第2 項，刑法第11條
前段、第47條第1 項、第51條第5 款，判決如主文。
本案經檢察官張容姍到庭執行職務。
中    華    民    國    98    年    10    月    20    日
                  刑事第十八庭  法  官  胡芷瑜
以上正本證明與原本無異。
如不服本判決，應於收受送達後10日內向本院提出上訴書狀，並
應敘述具體理由；其未敘述上訴理由者，應於上訴期間屆滿後20
日內向本院補提理由書（均須按他造當事人之人數附繕本）「切
勿逕送上級法院」。
                                書記官  沈慧玲
中    華    民    國    98    年    10    月    20    日
附錄論罪科刑法條全文：
毒品危害防制條例第10條
施用第一級毒品者，處6月以上5年以下有期徒刑。
施用第二級毒品者，處3年以下有期徒刑。


司法院資訊處製作；財團法人民間司法改革基金會備份。
